臺灣高等法院刑事判決　　　　　　　　96年度上訴字第1371號
上　訴　人
即　被　告　甲○○
　　　　　　　　　　（另案於臺灣臺北監獄士林分監執行中）
上列上訴人因違反毒品危害防制條例案件，不服臺灣士林地方法
院95年度訴字第1047號，中華民國96年1月31日第一審判決（起
訴案號：臺灣士林地方法院檢察署95年度毒偵字第1682號），提
起上訴，本院判決如下：
    主  文
上訴駁回。
    事  實
一、甲○○前因竊盜、偽造文書等案件，經臺灣士林地方法院分
    別判處有期徒刑1年6月及4月確定，應執行有期徒刑1年9月
    ，並於民國93年5月17日縮短刑期執行完畢。又因施用毒品
    案件，經臺灣士林地方法院裁定送觀察、勒戒後，認無繼續
    施用傾向，經臺灣士林地方法院檢察署檢察官於91年12月3
    日為不起訴處分確定，並於同日釋放出所。再因施用毒品案
    件，經臺灣士林地方法院判處有期徒刑10月確定（尚未執行
    完畢）。猶不知悔改，復於觀察勒戒執行完畢釋放後5年內
    ，即95年7月底某日，在臺北市北投區○○○路20號5樓住處
    內，以將第一級毒品海洛因（下稱海洛因）加入香菸內吸食
    之方式，施用海洛因1次。嗣於同年8月1日下午4時40分許，
    在臺北市中山區○○○路○段76巷13號前為警盤檢查獲，並
    扣得海洛因殘渣袋1只（重0.18公克，殘渣袋內海洛因量微
    無法秤重）及非屬甲○○所有之注射針筒1支。
二、案經臺北市政府警察局中山分局報請臺灣臺北地方法院檢察
    署檢察官呈請臺灣高等法院檢察署令轉臺灣士林地方法院檢
    察署檢察官偵查起訴。
    理  由
一、本件經檢察官提起公訴，被告甲○○於本院審理中就被訴事
    實為有罪之陳述，經審判長告知簡式審判程序之旨，並聽取
    公訴人及被告之意見後，裁定進行簡式審判程序，合先敘明
    。
二、上開犯罪事實，業據上訴人即被告甲○○於偵查中、原審及
    本院坦承不諱。而被告經警查獲時採集之尿液送請臺灣尖端
    先進生物醫藥股份有限公司，以酵素免疫學分析法及薄層層
    析法或氣相層析質譜儀法檢驗結果，均呈嗎啡陽性反應，有
    該公司95年8月9日濫用藥物尿液檢驗報告在卷可參（見偵查
    卷第6頁）。又扣案內含白粉之殘渣袋1只（重0.18公克，殘
    渣袋內海洛因量微無法秤重），經送請法務部調查局以化學
    呈色法及氣相層析質譜儀分析法鑑定結果，袋內含有海洛因
    成分殘留，有該局95年9月2日調科壹字第09523008780號鑑
    定通知書在卷可考（見偵查卷第16頁）。足見被告自白施用
    毒品海洛因確與事實相符。
三、被告因施用毒品案件，經臺灣士林地方法院裁定送觀察、勒
    戒後，認無繼續施用傾向，經臺灣士林地方法院檢察署檢察
    官於91年12月3日為不起訴處分確定，並於同日釋放出所，
    有本院被告前案紀錄表在卷可參，事證明確。被告於觀察勒
    戒執行完畢釋放後5年內，再犯本件施用第一級毒品之罪堪
    以認定。
四、核被告所為，係犯毒品危害防制條例第10條第1項之施用第
    一級毒品罪。被告持有海洛因之低度行為，應為施用之高度
    行為所吸收，不另論罪。被告前因竊盜、偽造文書等案件，
    經臺灣士林地方法院分別判處有期徒刑1年6月及4月確定，
    應執行有期徒刑1年9月，並於93年5月17日縮短刑期執行完
    畢，有本院被告前案紀錄表在卷可考，被告於有期徒刑執行
    完畢5年內，故意再犯本件有期徒刑以上之罪，為累犯，應
    依刑法第47條第1項規定加重其刑。
五、原審調查結果，適用毒品危害防制條例第10條第1項、第18
    條第1項前段、刑法第11條、第47條第1項，同時審酌被告前
    經觀察、勒戒後，仍再次施用第一級毒品，顯無戒絕毒品之
    毅力，惟犯後能坦承犯行，態度尚稱良好等一切情狀，量處
    有期徒刑1年。扣案之殘渣袋1只（重0.18公克），內含有海
    洛因殘渣，因所含毒品量微，無法與塑膠袋分離，應依毒品
    危害防制條例第18條第1項前段之規定，不問屬於犯人與否
    ，沒收銷燬之。至扣案之注射針筒1支，被告否認為其所有
    ，且被告供稱係將海洛因捲入香煙內吸食，並非以針筒方式
    注射，扣案針筒亦非供被告施用毒品之物，爰不宣告沒收。
    認事用法，核無違誤，量刑亦稱妥適。被告上訴以自95年8
    月1日本件為警查獲後，迄至96年1月19日止，均有施用海洛
    因，與本案有連續犯關係，應一併審理。惟卷內並無被告此
    部分犯罪之事證，且刑法業於94年2月2日修正，將第56條連
    續犯廢止，並於95年7月1日施行。被告縱有再次施用海洛因
    犯行，亦與本案不構成連續犯，本院自無從審理。足見被告
    上訴，為無理由，應予駁回。
據上論斷，應依刑事訴訟法第368條、第273條之1第1項，判決如
主文。
本案經檢察官林炳雄到庭執行職務。
中　　華　　民　　國　　96　　年　　5 　　月　　 9　　日
　　　　　　　　　刑事第四庭審判長法　官  蔡秀雄
　　　　　　　　　　　　　　　    法　官  周煙平
　　　　　　　 　 　　　　　　　　法　官  陳國文
以上正本證明與原本無異。
如不服本判決，應於收受送達後十日內向本院提出上訴書狀，其
未敘述上訴之理由者並得於提起上訴後十日內向本院補提理由書
（均須按他造當事人之人數附繕本）。
                                  書記官  蔡棟樑
中　　華　　民　　國　　96　　年　　5 　　月　　 9　　日
附錄：本案論罪科刑法條全文
毒品危害防制條例第10條第1項：
施用第一級毒品者，處6 月以上5 年以下有期徒刑。
